【裁判字號】    92,訴,468
【裁判日期】    920227
【裁判案由】    分配表異議之訴
【裁判全文】
臺灣臺北地方法院民事判決  九十二年度訴字第四六八號
    原      告  丙○○
    被      告  台灣中小企業銀行仁愛分行
    法定代理人  甲○○
    訴訟代理人  乙○○
右當事人間分配表異議之訴事件，本院判決如左：
    主    文
本院九十一年度執字第一三二七五號清償債務事件，於民國九十一年十一月十九日所
發文製作之分配表，其中編號次序第四項被告之債權超過本金債權新台幣貳佰肆拾萬
元，並自民國八十六年九月二十五日起至民國九十一年十月十八日，按年利率百分之
十點０一０計算之利息，暨自民國八十六年十月二十六日起至民國九十一年十月十八
日止計算之違約金部分，應予剔除，不得列入分配。
訴訟費用由被告負擔。
    事    實
甲、原告方面：
壹、聲明：如主文所示。
貳、陳述：被告參與分配之債權額，應該只有如主文第一項所示本金新台幣（下同）
    二百四十萬元及其利息、違約金部分，超出上開範圍之金額，請求剔除，不得列
    入分配。
參、證據：提出分配表影本一件為證。
乙、被告方面：
壹、聲明：駁回原告之訴。
貳、陳述：同意原告之請求，惟原告在被告未及向鈞院執行處表示意見時，即提起本
    件訴訟，被告既同意原告之請求，原告之本件訴訟即顯無理由，應予駁回。
丙、本院依職權調取本院執行處九十一年度執字第一三二七五號清償債務執行事件全
    卷。
    理   由
一、按債權人或債務人對於分配表所載各債權或分配金額有不同意者，應於分配期日
    一日前，向執行法院提出書狀，聲明異議；又聲明異議人未於分配期日起十日內
    向執行法院為前二項起訴之證明者，視為撤回其異議之聲明，強制執行法第三十
    九條第一項及第四十一條第三項前段定有明文。查本院九十一年度執字第一三二
    七五號清償債務執行事件，本預定於民國（下同）九十二年一月二十一日分配，
    嗣原告於九十一年十一月二十六日具狀聲明異議，經本院執行處詢問債權人即被
    告之意見，被告於九十一年十二月五日具狀表示不同意，嗣原告於九十一年十二
    月十六日繼續具狀聲明異議，被告於九十二年一月七日仍具狀對異議內容表示不
    同意，本院嗣於九十二年一月二日發函原告命其於收受通知後十日內需提出起訴
    之證明，否則視為撤回異議之聲明等情，業經本院依職權調取本院執行處九十一
    年度執字第一三二七五號清償債務執行事件全卷，查明屬實。故原告於九十二年
    一月十五日向本院提起本件分配表異議之訴，依前法文之說明，自屬正當權利之
    行使，被告對於原告於執行程序之異議內容，因其語意不清，致本院執行處無法
    逕為分配表之更正，自難據以為原告起訴本件為顯無理由之抗辯，所辯原告無須
    提起本件訴訟云云，顯無依據。
二、次查，原告為本院九十一年度執字第一三二七五號清償債務事件中之債務人，本
    院執行處於九十一年十一月十九日所發文製作之分配表，其中編號次序第四項被
    告之債權，除羅列本金二百四十萬及其利息、違約金外，尚有本金分別為九十五
    萬四千七百七十九元及其利息、違約金，暨本金為五十四萬二千八百九十元及其
    利息、違約金等二筆債權，原告主張其保證債務僅及上開本金二百四十萬元之部
    分，其餘兩筆債權並非原告保證債務等情，為被告所不否認，故超出二百四十萬
    元，並自八十六年九月二十五日起至九十一年十月十八日，按年利率百分之十點
    ０一０計算之利息，暨自八十六年十月二十六日起至九十一年十月十八日止計算
    之違約金部分，應予剔除，不得列入分配，故原告提起本件分配表異議之訴，請
    求判決如主文第一項所示，為有理由，應予准許。
三、本件判決基礎已臻明確，兩造其餘攻擊防禦方法及舉證，核與判決結果無影響，
    爰不再一一論列，併予敘明。
據上論結，原告之訴為有理由，依民事訴訟法第七十八條，判決如主文。
中      華      民      國    九十二    年      二      月    二十七    日
                                            民事第二庭法      官  洪純莉
右為正本係照原本作成
如對本判決上訴，須於判決送達後廿日內向本院提出上訴狀
中      華      民      國    九十二    年      二      月    二十七    日
~B法院書記官  黃慧怡


司法院資訊處製作；財團法人民間司法改革基金會備份。
